【裁判字號】    97,消債更,716
【裁判日期】    980420
【裁判案由】    更生
【裁判全文】
臺灣桃園地方法院民事裁定           97年度消債更字第716號
聲  請  人
即債務人    甲○○
代  理  人  楊逸民律師
上列當事人聲請消費者債務清理事件，本院裁定如下：
    主  文
債務人甲○○自中華民國九十八年四月二十日十八時起開始更生
程序。
命司法事務官進行本件更生程序。
聲請人其餘聲請駁回。
    理    由
一、按法院開始更生程序之裁定，應載明其年、月、日、時，並
    即時發生效力。次按法院裁定開始更生或清算程序後，得命
    司法事務官，進行更生或清算程序，必要時，得選任律師、
    會計師或其他適當之自然人或法人一人為監督人或管理人。
    消費者債務清理條例第45條第1 項、第16條第1 項分別定有
    明文。
二、本件聲請人即債務人聲請意旨略以：其因不能清償債務情事
    ，於民國95年間曾依「中華民國銀行公會會員辦理消費金融
    案件無擔保債務協商機制」，以書面向最大債權金融機構哉
    北國際商業銀行請求共同協商債務清償方案，並於95年7 月
    日協商成立，聲請人每月應繳金額為新臺幣（下同）25,725
    元。然聲請人嗣因幼子出生、任職之公司停止加班，致聲請
    人收入減少、支出增加，聲請人無力繼續履行上開協商條件
    而於97年5 月間毀諾，上開情事並非聲請人主觀上惡意不履
    行協議，實係客觀上有不可歸責於聲請人之事由發生。又聲
    請人無擔保或無優先權之債務總額未逾一千二百萬元，復未
    經法院裁定開始清算程序或宣告破產，爰聲請更生等語。
三、經查，聲請人所主張之上開事實，業據其提出與台北國際商
    業銀行之協議書影本、存摺影本、薪資單影本、戶籍謄本、
    財團法人金融聯合徵信中心當事人查詢個人資料（信用報告
    ）回覆書、勞工保險卡影本、財政部臺灣省北區國稅局財產
    歸屬資料清單、綜合所得稅各類所得清單、勞工保險被保險
    人投保資料表、土地建物登記簿謄本等證明文件為證，經核
    與其陳述相符，準此，堪認其情形與消費者債務清理條例第
    151 條第5 項但書「因不可歸責於己之事由，至履行顯有重
    大困難」之規定相符。又查，聲請人現負債總額約為4,120,
    169 元，而聲請人現有資產（含聲請人所有坐落嘉義縣朴子
    市○○段423 地號土地、桃園縣桃園市○○段545 地號土地
    及其上門牌號碼為桃園縣桃園市○○路504 號14樓房屋）僅
    約為2 、3 百萬元，雖聲請人每月有約3 萬元許之工作收入
    ，然其上開收入於扣除必要生活費用、扶養費用、房貸支出
    後所餘數額，衡諸上開債務總數，其顯有不能清償債務之情
    事，此外，本件又查無聲請人有消費者債務清理條例第6 條
    第3 項、第8 條或第46條各款所定駁回更生聲請之事由存在
    ，則其聲請更生，應屬有據，並依首揭規定命司法事務官進
    行本件更生程序，爰裁定如主文。
四、關於保全處分部分
    按法院就更生或清算之聲請為裁定前，得因利害關係人之聲
    請或依職權，以裁定為保全債務人財產、限制債權人對於債
    務人行使債權，及停止對於債務人財產強制執行程序之保全
    處分，消費者債務清理條例第19條第1 項第1 、2 、3 款定
    有明文。另按消費者債務清理條例第48條第2 項規定，法院
    裁定開始更生程序後，對於債務人不得開始或繼續訴訟及強
    制執行程序。本件聲請人雖聲請保全處分，然揆諸前揭條文
    規定，於裁定准予更生裁定後，對於債務人之訴訟及強制執
    行程序已有明文限制，因此顯無保全必要，故聲請人該部分
    保全處分之請求，應予駁回。
中    華    民    國    98    年    4     月    20    日
                      民事第三庭    法  官  林曉芳
上為正本係照原本作成
本件不得抗告
本裁定已於98年4月20日下午5時公告。
中    華    民    國    98    年    4     月    20    日
                                    書記官  邱飛鳴
備註：依消費者債務清理條例第61條、第65條之規定：若債務人
      提出之更生方案未經債權人會議同意可決、亦未經法院裁
      定認可者，應開始「清算程序」。屆時債務人所有之全部
      財產均將「拍賣變價」分配予債權人；且法院得依利害關
      係人之聲請或依職權限制債務人之生活；債務人公私法上
      之資格或權利將受限，不得從事擔任某些職務或某些特定
      業務之從業人員、不得經營某些特定營業或為某些特定交
      易行為、或會喪失某些特定資格；而若查明債務人有消費
      者債務清理條例第133條、第134條各款所規定之情事（例
      如經查明債務人有因浪費、賭博或其他投機行為，致財產
      顯然減少、負擔過重債務；或普通債權人之分配額低於債
      務人聲請前二年可處分所得扣除自己及依法應受其扶養者
      所必要生活費用之數額），本院將為「不免責」之裁定，
      故請慎提更生方案。


司法院資訊處製作；財團法人民間司法改革基金會備份。
